臺灣臺北地方法院刑事判決　　　　　　　96年度易字第2613號
公　訴　人　臺灣臺北地方法院檢察署檢察官
被　　　告　甲○○
　　　　　　　　　　（現羈押於臺灣台北看守所）
上列被告因毒品危害防制條例案件，經檢察官提起公訴（96年度
毒偵字第3221號），嗣被告於準備程序中就被訴事實為有罪之陳
述，經本院裁定進行簡式審判程序審理，判決如下：
    主  文
甲○○施用第二級毒品，處有期徒刑肆月，如易科罰金，以新臺
幣壹仟元折算壹日。
    事  實
一、甲○○前因施用毒品案件，經臺灣板橋地方法院裁定送觀察
    、勒戒後，認無繼續施用毒品傾向，於民國88年11月11日執
    行完畢後出所，並經臺灣板橋地方法院檢察署檢察官以88年
    度毒偵字第2160號為不起訴處分確定；復於93年9 月間因施
    用第二級毒品案件，經本院以94年度易字第33號判處有期徒
    刑4 月確定，上開徒刑與另案竊盜及贓物等罪，經本院定其
    應執行刑為有期徒刑1 年11月，於93年12月7 日入監執行後
    ，已於95年6 月14日縮刑假釋出監（縮刑期滿日為同年8 月
    13日）。詎其於假釋期間仍不知警惕，竟基於施用第二級毒
    品甲基安非他命之犯意，於95年8 月1 日凌晨1 時許，在位
    於臺北縣板橋市○○○路之總動員ＫＴＶ包廂內，以燒烤加
    熱吸聞之方式，施用第二級毒品甲基安非他命1 次。嗣因另
    案竊盜案件，於95年8 月4 日在臺北縣泰山鄉○○路8 之1
    號之汽車修理廠為警逮捕後，經採其尿液送檢驗後始悉上情
    。
二、案經基隆市政府警察局第二分局報請臺灣板橋地方法院檢察
    署呈請臺灣高等法院檢察署令轉臺灣臺北地方法院檢察署檢
    察官偵查起訴，因甲○○於準備程序進行中就被訴事實為有
    罪之陳述，經本院裁定進行簡式審判程序。
    理  由
一、上揭犯罪事實，業據被告甲○○於本院審理中坦承不諱，且
    其尿液檢體經警採集送驗後，經以氣相層析質譜儀法確認檢
    驗結果，確呈甲基安非他命陽性反應，此有昭信科技顧問股
    份有限公司濫用藥物尿液檢體檢驗報告及尿液檢體對照表附
    卷可稽，足認被告之自白核與事實相符。本件事證明確，被
    告施用第二級毒品甲基安非他命之犯行，堪以認定。
二、按毒品危害防制條例於92年7 月9 日修正公布，自93年1 月
    9 日施行，其中第20條、第23條將施用毒品之刑事處遇程序
    區分為「初犯」、「5 年內再犯」、「5 年後再犯」。依其
    立法理由之說明：「初犯」，經觀察、勒戒或強制戒治，應
    為不起訴處分或不付審理之裁定；經觀察、勒戒或強制戒治
    執行完畢釋放後，「5 年內再犯」者，因其再犯率甚高，原
    實施之觀察、勒戒及強制戒治既已無法收其實效，爰依法追
    訴或裁定交付審理。至於經觀察、勒戒或強制戒治執行完畢
    釋放，「5 年後再犯」者，前所實施之觀察、勒戒或強制戒
    治已足以遮斷其施用毒品之毒癮，為期自新及協助其斷除毒
    癮，仍用「初犯」規定，先經觀察、勒戒或強制戒治之程序
    。從而，依修正後之規定，祇於「初犯」及「5 年後再犯」
    2 種情形，有其追訴條件之限制，即須於初犯經觀察、勒戒
    或強制戒治釋放後，5 年內均無施用毒品之行為，始能認其
    前所實施之觀察、勒戒或強制戒治已足遮斷毒癮，而得於5
    年後再犯時，再予適用初犯之規定，重行觀察、勒戒等程序
    。倘5 年內已經再犯，被依法追訴處罰，縱其第3 次（或第
    3 次以上）施用毒品之時間在初犯釋放5 年以後，即與「5
    年後再犯」之情形有別，且因已於「5 年內再犯」，顯見其
    再犯率甚高，原實施觀察、勒戒或強制戒治，已無法收其實
    效，自無再經觀察、勒戒及強制戒治之必要，應由檢察官逕
    行起訴（最高法院95年第7 次刑事庭會議決議參照）。本件
    被告前因施用毒品案件，經法院裁定送觀察、勒戒後，認無
    繼續施用毒品傾向，而於88年11月11日出所，並經臺灣板橋
    地方法院檢察署檢察官以88年度毒偵字第2160號為不起訴處
    分確定之事實，有臺灣高等法院被告前案紀錄表附卷可按。
    雖其上開觀察、勒戒執行完畢之時間，距離本件施用毒品犯
    行已逾5 年，惟其於前揭觀察、勒戒執行完畢釋放後5 年內
    ，即於93年9 月間因施用第二級毒品案件，經本院以94年度
    易字第33號判處有期徒刑4 月確定，有臺灣高等法院被告前
    案紀錄表及上開刑事判決書附卷可按，其在上揭觀察、勒戒
    執行完畢釋放後5 年內，既已再犯施用毒品之罪，並經依法
    追訴處罰，揆諸前揭說明，其本次犯行即與毒品危害防制條
    例第20條第3 項所稱之「5 年後再犯」有別，是檢察官依法
    追訴，於法並無不合，本院自應依法論科。
三、按甲基安非他命係屬毒品危害防制條例第2 條第2 項第2 款
    所定之第二級毒品，核被告所為，係犯毒品危害防制條例第
    第10條第2 項之施用第二級毒品罪。被告持有甲基安非他命
    之低度行為，應為其施用之高度行為所吸收，不另論罪。爰
    審酌被告有施用毒品及竊盜、贓物前科，經法院判處有期徒
    刑及定應執行刑後，於95年6 月14日假釋出監（縮刑期滿日
    為同年8 月13日，不構成累犯）之事實，有臺灣高等法院被
    告前案紀錄表在卷可按，竟仍不知警惕，於假釋期間再度施
    用毒品，顯見其戒毒之意志不堅，自制力不佳，惟念及被告
    犯後已坦白認錯，且其施用毒品主要係戕害自己之身心健康
    ，及其僅施用1 次等一切情狀，量處如主文所示之刑，並諭
    知易科罰金之折算標準，以資懲儆。
據上論斷，應依刑事訴訟法第273 條之1 第1 項、第299 條第1
項前段，毒品危害防制條例第10條第2 項，刑法第11條前段、第
41條第1項前段，判決如主文。
本案經檢察官王育珍到庭執行職務
中　　華　　民　　國　　96　　年　　12　　月　 31 　　日
　　　　　　　　  　刑事第十六庭  法　官  吳俊龍
以上正本證明與原本無異。
如不服本判決，應於判決送達後10日內，向本院提出上訴狀。
                                  書記官  高菁菁
中　　華　　民　　國　　96　　年　　12　　月　　31　　日
附錄本案論罪科刑法條：
毒品危害防制條例第十條
施用第一級毒品者，處六月以上五年以下有期徒刑。
施用第二級毒品者，處三年以下有期徒刑。
